【裁判字號】    95,小上,48
【裁判日期】    950712
【裁判案由】    給付承攬報酬
【裁判全文】
臺灣桃園地方法院民事裁定              95年度小上字第48號
上  訴  人  康荷建設股份有限公司
法定代理人  乙○○
被  上訴人  安翊企業股份有限公司
法定代理人  甲○○
上列當事人間請求給付承攬報酬事件，上訴人對於中華民國95年
5 月30日本院中壢簡易庭95年度壢小字第668 號第一審判決提起
上訴，本院裁定如下：
    主  文
上訴駁回。
第二審訴訟費用新台幣壹仟伍佰元由上訴人負擔。
    理  由
一、按對於小額程序之第一審裁判之上訴，非以其違背法令為理
    由，不得為之，民事訴訟法第436 條之24第2 項定有明文。
    而所謂違背法令，依同法第436 條之32第2 項規定準用同法
    第468 條、第469 條第1 款至第5 款結果，係指判決不適用
    法規或適用不當者，以及(一)判決法院之組織不合法者，(二)依
    法律或裁判應迴避之推事參與裁判者，(三)法院於權限之有無
    辨別不當或違背專屬管轄之規定者，(四)當事人於訴訟未經合
    法代理者，(五)違背言詞辯論之公開之規定者。又同法第436
    條之25亦規定小額程序之上訴狀內應記載上訴理由，表明下
    列2 款事項：即(一)原判決所違背之法令及其具體內容，(二)依
    訴訟資料可認為原判決有違背法令之具體事實。即上訴人於
    上訴狀或理由書內應有具體之指摘，並揭示該法規之條項或
    內容，若係成文法以外之法則，應揭示該法則之旨趣，倘為
    司法院之解釋或最高法院之判例，則應揭示該判解之字號或
    其內容，上訴狀或理由書如未依此項方法表明者，即難認為
    已對原判決違背法令有具體之指摘，故如僅就自己主張重加
    陳述或就原審取捨證據任加指摘，並未具體指出原判決違背
    何等法規，其上訴自難認為合法（最高法院71年度台上字第
    314 號判例之意旨參照）。再按，當事人於小額訴訟之第二
    審程序不得提出新攻擊或防禦方法。亦為民事訴訟法第436
    條之28前段所明定。
二、經查，本件上訴人對本院中壢簡易庭所為之小額訴訟第一審
    判決提起上訴，略以：(一)被上訴人於民國94年11月間承攬上
    訴人景觀工程，系爭工程由訴外人即上訴人工程副理賴棋志
    負責，對系爭工程品質及設計樣式、材料均與被上訴人以口
    頭方式達成協議，被上訴人理應將所完成之工作，具備雙方
    所約定品質，然被上訴人所完成工作與原約定內容有相當大
    的差異，並未符合原約定內容。(二)賴棋志與被上訴人接洽時
    間為94年9 月24日，雙方約定於94年10月初進場施工，惟被
    上訴人未如期進場施工，幾經催促，被上訴人仍拖延再三，
    因上訴人考量若再發包予他人承攬，將無法準時完工，遂與
    被上訴人另行達成口頭協議，並請求被上訴人儘速進場施工
    ，然被上訴人遲至94年10月中旬進場施工，至同年10月底，
    被上訴人片面聲稱全部施工完畢，並於94年11月1 日書立估
    價單，不知為何，竟找當時並不知道原設計溝通方向之訴外
    人即上訴人工地主任賴士誠簽認估價單（非完工驗收單），
    而非請求賴棋志驗收。基上，被上訴人所承攬之工程，並未
    經上訴人驗收。綜上所述，被上訴人所施作之工程品質與原
    約定內容迥異，且一再耽誤工程進度，使上訴人遭購屋住戶
    抱怨、影響上訴人聲譽，是本件被上訴人請求給付承攬報酬
    ，顯非有據等語，為其上訴理由。核其上訴理由係就原審取
    捨證據、認定事實之職權行使任加指摘，並未表明原判決所
    違背之法令及其具體內容，暨依訴訟資料合於該違背法令之
    具體事實，此有上訴狀附卷可稽，是難認其已合法表明上訴
    理由。又前揭上訴理由中，所述關於被上訴人就系爭工程之
    施作不具備兩造所約定之品質，且延誤工程進度，復未經上
    訴人驗收系爭工程等節，未據上訴人於原審審理中主張之，
    核屬提出新攻擊防禦方法，依首開法律規定，亦不得於本件
    訴訟程序中主張。復依民事訴訟法第436 條之32第2 項準用
    同法第471 條第1 項之規定，上訴人未於提起上訴後20日內
    補正合法之上訴理由書者，毋庸命其補正，應以裁定駁回之
    。是本院即毋庸就此再命為補正，併此敘明。
三、關於上訴人應負擔之第二審訴訟費用，確定如主文第2 項所
    示之金額。
四、依民事訴訟法第436 條之32第2 項、第1 項、第436 條之19
    第1 項、第444 條第1 項前段、第95條、第78條，裁定如主
    文。
中    華    民    國    95    年    7     月    12    日
                  民事第二庭審判長法  官  劉克聖
                                  法  官  李昆南
                                  法  官  范明達
以上正本係照原本作成
本裁定不得抗告。
中    華    民    國    95    年    7     月    13    日
                                  書記官  江世亨


司法院資訊處製作；財團法人民間司法改革基金會備份。
